臺灣高等法院高雄分院刑事判決　　　　 94年度上訴字第629號
上　訴　人　　臺灣高雄地方法院檢察署檢察官
上　訴　人
即　被　告　　甲○○
上列上訴人因被告違反毒品危害防制條例案件，不服臺灣高雄地
方法院94年度訴字第368 號中華民國94年3月31日第一審判決（
起訴案號：臺灣高雄地方法院檢察署93年度毒偵字第7279號，移
送併辦案號：同檢察署94年度毒偵字第3226號），提起上訴，本
院判決如下：
    主  文
原判決撤銷。
甲○○連續施用第一級毒品，累犯，處有期徒刑壹年貳月。
扣案之海洛因壹小包（重零點參伍公克）沒收銷燬之。
    事  實
一、甲○○前因施用毒品案件，經台灣高雄地方法院以87年度毒
    聲字第1022號裁定送觀察、勒戒後，認有繼續施用毒品傾向
    ，再以本院87年度毒聲字第1638號裁定令入戒治處所施以強
    制戒治，嗣經停止戒治，所餘戒治期間付保護管束期滿，其
    保護管束未經撤銷，而由臺灣高雄地方法院檢察署檢察官於
    88年8月28日以88年度戒毒偵字第40號、87年度偵字第11779
    號、第16084 號處分不起訴確定後。復於88年間因施用第一
    、二級毒品案件，經台灣高雄地方法院裁定令入戒治處所施
    以強制戒治，嗣經停止戒治，所餘戒治期間付保護管束，於
    89年10月12日保護管束期滿未經撤銷視為強制戒治期滿，並
    經台灣高雄地方法院以89年訴字第298 號判處有期徒刑7 月
    、5 月，應執行有期徒刑10月確定，甫於91年2 月8 日執行
    完畢。詎仍不知悔改，明知海洛因為毒品危害防制條例第2
    條第2 項之第一級毒品，不得持有、施用，仍基於施用第一
    級毒品海洛因之概括犯意，自93年5 月間某日起自94年4 月
    18日止，連續在高雄縣鳳山市○○路21巷12號3 樓自家住處
    ，以捲煙混入海洛因粉末之方式，施用第一級毒品海洛因多
    次。嗣先於93年10月26日下午3 時10分許，經警持搜索票在
    高雄縣鳳山市○○街105 號查獲，後又於94年4 月19日13時
    5 分許，在高雄市○鎮區○○路與凱旋路再被警查獲，並扣
    得海洛因1 小包重0.35公克。
二、案經高雄市政府警察局刑警大隊移送台灣高雄方法院檢察署
    檢察官偵查起訴，暨高雄市政府警察局前鎮分局移送同署檢
    察官函請併辦。
    理  由
一、上揭第1 次被查獲施用海洛因毒品之事實，業據被告甲○○
    於警訊、偵查及原審審理中自白不諱，且經警將其尿液送請
    高雄市立凱旋醫院檢驗結果，呈嗎啡陽性反應，此有該醫院
    93年11月12日濫用藥物尿液檢驗報告、姓名代碼對照表各1
    紙附卷可稽。又被告甲○○第2 次被查獲施用海洛因毒品之
    事實，亦據被告甲○○於警訊及偵查中自白不諱，且經警將
    其尿液送請高雄市立凱旋醫院檢驗結果，呈嗎啡陽性反應，
    此有該醫院94年5 月2 日編號第00000000號濫用藥物尿液檢
    驗報告、姓名代碼對照表各1 紙附卷可憑，復有海洛因1 小
    包重0.35公克扣案可資佐証，又該小包粉末經檢驗確係海洛
    因，復有毒品初步檢驗報告單可稽。參諸醫學臨床實驗及根
    據英國藥學會出版之文獻Isolation and Indentifi-cation
     of Drugs 乙書第293 頁載：海洛因經注射入人體後，在體
    內迅速水解成6-Monoacety I morphine，再緩緩繼續水解成
    嗎啡，然後再循嗎啡之代謝方式排出，同書第431 頁至第43
    2 頁並載有：嗎啡經注射入人體後，約50% 以上於8 小時內
    自尿中排出，至24小時排出約90% ，但48小時後仍有微量可
    檢出等語。此外，按通常健康成人1 次注射嗎啡15公絲，而
    以現行採用蟻醛酸試液及鉬鋑銨酸試液檢檢驗其尿液時，注
    射後8 小時內所排尿液易於檢出；8 小時至24小時，視其取
    尿時間及尿量多寡，可能檢出；至24小時以後所排之尿液，
    用上述方法已難檢出，亦據行政院衛生署藥物食品檢驗局73
    年11月30日（）藥檢壹字第030221號函釋明確。是依上開
    說明，佐以被告甲○○前揭尿液檢驗成績書，足徵被告前開
    施用第一級毒品海洛因之自白核與事實相符，堪可採為論罪
    科刑之依據。另被告甲○○前因施用毒品案件，經台灣高雄
    地方法院以87年度毒聲字第1022號裁定送觀察、勒戒後，認
    有繼續施用毒品傾向，再以台灣高雄地方法院87年度毒聲字
    第1638號裁定令入戒治處所施以強制戒治，嗣經停止戒治，
    所餘戒治期間付保護管束期滿，其保護管束未經撤銷，而由
    臺灣高雄地方法院檢察署檢察官於88年8 月28日日以88年度
    戒毒偵字第40號、87年度偵字第11779 號、第16084 號處分
    不起訴確定後。復於88年間因施用第一、二級毒品案件，經
    台灣高雄地方法院裁定令入戒治處所施以強制戒治，嗣經停
    止戒治，所餘戒治期間付保護管束，於89年10月12日保護管
    束期滿未經撤銷視為強制戒治期滿，並經台灣高雄地方法院
    以89年訴字第298 號判處有期徒刑7 月、5 月，應執行有期
    徒刑10月確定等情，有台灣高等法院被告全國前案紀錄表、
    台灣高雄地方法院檢察署刑案資料查註紀錄表各1 紙附卷可
    按，其於前開執行完畢釋放後，復犯本件施用毒品罪，事證
    明確，其上開施用毒品犯行已堪認定。
二、核被告甲○○所為，係犯毒品危害防制條例第10條第1 項之
    施用第一級毒品罪。又其施用第一級毒品前後持有該毒品之
    低度行為，應被其施用之高度行為所吸收，不另論罪。被告
    甲○○先後多次施用第一級毒品海洛因之行為，時間緊接，
    方法相同，分別觸犯構成要件相同之罪名，顯係基於概括犯
    意反覆為之，為連續犯，應依刑法第56條之規定論以一罪。
    起訴書雖僅敘及被告甲○○自93年5 月間起至同年10月25日
    下午止施用海洛因多次，而未敘及其餘犯行，惟被告甲○○
    其餘至94年4 月18日止之施用犯行與前開已起訴之犯罪事實
    ，具連續犯之裁判上一罪關係，為起訴效力所及，本院自應
    併予審理。末查被告甲○○於88年間因施用第一、二級毒品
    案件，經台灣高雄地方法院以89年訴字第298 號判處有期徒
    刑7 月、5 月，應執行有期徒刑10月確定，甫於91年2 月8
    日執行完畢等情，有台灣高等法院被告全國前案紀錄表1 紙
    、台灣高雄地方法院檢察署刑案資料查註紀錄表各1 紙在卷
    可按，其於5 年內再犯本件最重本刑為有期徒刑以上之罪，
    為累犯，應依刑法第47條之規定加重其刑。
三、原審予以論罪科刑，並非無見；然查被告甲○○於93年10月
    26日第1 次被查獲後，又繼續施用毒品，直至94年4 月19日
    第2 次被查獲為止，均有施用毒品海洛因，此情經被告甲○
    ○於警訊中供認在卷，原審就此部分未及一併予以審究，尚
    有未洽，被告甲○○空言上訴雖無理由，惟檢察官上訴請求
    就第2 次查獲部分併案審判，為有理由，自應由本院將原判
    決撤銷改判。審酌被告甲○○前因施用毒品經1 次強制戒治
    後，仍未能自我克制以戒除毒癮，其施用毒品足以戕害自身
    健康一切情狀，爰量處有期徒刑１年2 月。扣案之海洛因１
    包（重0.35公克）係第一級毒品，並依毒品危害防制條例第
    18條第1 項前段之規定，宣告沒收銷燬之。
四、被告甲○○經合法傳喚無正當理由於審判期日不到庭，依法
    不待其陳述而逕行判決。
據上論斷，應依刑事訴訟法第369 條第1 項前段，第364 條、第
299 條第1 項前段、第371 條，毒品危害防制條例第10條第1 項
、第18條第1 項、刑法第11條、第56條、第47條，判決如主文。
本案經檢察官陳新慶到庭執行職務。
中　　華　　民　　國　　94　　年　　6 　　月　　28　　日
　　　　　　　　　刑事第六庭    審判長法　官  王憲義
                                      法　官  范惠瑩
                                      法　官  張盛喜
以上正本證明與原本無異。
如不服本判決應於收受本判決後10日內向本院提出上訴書狀，其
未敘述上訴理由者，並得於提起上訴後10日內向本院補提理由書
狀（均須按他造當事人之人數附繕本）「切勿逕送上級法院」。
中　　華　　民　　國　　94　　年　　6 　　月　　29　　日
　　　　　　　　　　　　　　　　　　　書記官  楊茱宜
附錄本判決論罪科刑法條：
毒品危害防制條例第10條第1項：
施用第一級毒品者，處6月以上5年以下有期徒刑。
